---
title: "Análisis bibliométrico"
author: "Alejandro Platas López \n`alejandroplatasl@gmail.com`\n"
date: "`r Sys.Date()`"
output: 
  html_document:
    keep_md: true
---

```{r include = FALSE}
knitr::opts_chunk$set(echo = FALSE, fig.path = "README_figs/README-")
library(bibliometrix)
library(tidyverse)
library(dimensionsR)
library(kableExtra)

file.scop = "../../dimensions/scopus.bib"

scopus <- convert2df(file.scop, dbsource = "scopus", format = "bibtex")

results.scop <- biblioAnalysis(scopus)

g = plot(x=results.scop, k=10, pause=F)


# Co-Word Analysis
# Conceptual Structure using keywords (method="CA")
CS <- conceptualStructure(scopus,field="AB", method="MCA", minDegree=25, clust=5, 
                          stemming=FALSE, labelsize=10, documents=10, graph = FALSE)

```

# Bibliometría
Los documentos se obtienen de la base de datos de **dimensions** con diferentes queries relacionados con ABMS y Técnicas de Machine Learning.

Se descartan preprints y todo aquel documento que no tenga asociado un Identificador de objeto digital (DOI por sus siglas en inglés).


## Principales resultados

```{r}
options(width = 300)
summary(results.scop)
```


## Productividad global

```{r biblioplot1, echo=FALSE, fig.height=6, fig.width=4.5, message=FALSE, warning=FALSE, paged.print=TRUE}
g$MostProdAuthors
g$MostProdCountries
```

## Productividad Anual
```{r biblioplot2, echo=FALSE, fig.height=4, fig.width=9, message=FALSE, warning=FALSE, paged.print=TRUE}
g$AnnualScientProd
```

## Citas por año
```{r biblioplot3, echo=FALSE, fig.height=4, fig.width=9, message=FALSE, warning=FALSE, paged.print=TRUE}
g$AverArtCitperYear
```

## Artículos más citados
```{r echo=FALSE, message=FALSE, warning=FALSE, paged.print=TRUE}
CR <- citations(scopus, field = "article", sep = ";")
knitr::kable(cbind(CR$Cited[1:10])) %>%
  kable_styling(font_size = 18)
  

```

## Primeros autores más citados
```{r echo=FALSE, message=FALSE, warning=FALSE, paged.print=TRUE}
# most frequent cited first authors
CR <- citations(scopus, field = "author", sep = ";")
knitr::kable(cbind(CR$Cited[1:10])) %>%
  kable_styling(font_size = 22)

```

## Productividad a lo largo del tiempo
```{r biblioplot4, echo=FALSE, fig.height=4, fig.width=9, message=FALSE, warning=FALSE, paged.print=TRUE}
# Top-Authors’ Productivity over the Time
topAU <- authorProdOverTime(scopus, k = 10, graph = TRUE)
```

# Co-citación por Revista
```{r message=FALSE, warning=FALSE, fig.height=9, fig.width=9}
M=metaTagExtraction(scopus,"CR_SO",sep=";")
NetMatrix <- biblioNetwork(M, analysis = "co-citation", network = "sources", sep = ";")
net=networkPlot(NetMatrix, n = 40, Title = "Co-Citation Network", type = "auto", size.cex=TRUE, size=15, remove.multiple=FALSE, labelsize=0.7,edgesize = 10, edges.min=5)
```

## Co-ocurrencia de palabras clave
```{r message=FALSE, warning=FALSE, fig.height=9, fig.width=9}
NetMatrix <- biblioNetwork(scopus, analysis = "co-occurrences", network = "keywords", sep = ";")
net=networkPlot(NetMatrix, normalize="association", n = 40, Title = "Keyword Co-occurrences", 
            type = "fruchterman", size.cex=TRUE, size=20, remove.multiple=F, edgesize = 10, 
            labelsize=3,label.cex=TRUE,label.n=30,edges.min=2)

```

## Colaboración de autores
```{r message=FALSE, warning=FALSE, fig.height=6, fig.width=9}
NetMatrix <- biblioNetwork(scopus, analysis = "collaboration",  network = "authors", sep = ";")
net=networkPlot(NetMatrix,  n = 40, Title = "Author collaboration",type = "auto", size=10,size.cex=T,edgesize = 3,labelsize=0.6)

```

## Colaboración de Universidad
```{r message=FALSE, warning=FALSE, fig.height=6, fig.width=9}
NetMatrix <- biblioNetwork(scopus, analysis = "collaboration",  network = "universities", sep = ";")
net=networkPlot(NetMatrix,  n = 30, Title = "Edu collaboration",type = "auto", size=10,size.cex=T,edgesize = 3,labelsize=0.6)

```

# Análisis de términos
```{r message=FALSE, warning=FALSE, fig.height=7, fig.width=9}
CS[[4]]
```


## Análisis de términos
```{r message=FALSE, warning=FALSE, fig.height=6, fig.width=9}
CS[[5]]
```

## Análisis de términos
```{r message=FALSE, warning=FALSE, fig.height=9, fig.width=9}
CS[[6]]
```

## Análisis de términos
```{r message=FALSE, warning=FALSE, fig.height=9, fig.width=9}
CS[[7]]
```